# 安装企业完工进度如何确认

提问人：小学生 LJH 时间：2011-07-30 06:12:59
各位老师好： 请教机电产品安装企业的完工进度如何确认。该企业安装费用占比重较大。

回答人：chenyiwei
回复 小学生LJH 的帖子
重大违法行为是指：违反国家法律、行政法规，且受到行政处罚、情节严重的行为。
原则上，凡被行政处罚的实施机关给予罚款以上行政处罚的行为，都视为重大违法行为。但行政处罚的实施机关依法认定该行为不属于重大违法行为，并能够依法作出合理说明的除外（但对此问题，保荐代表人还应有自己的判断和分析，不能简单地依靠处罚部门出具的认定来下结论）。 上述行政处罚主要是指财政、税务、审计、海关、工商等部门实施的，涉及公司经营活动的行政处罚决定。
被其他有权部门实施行政处罚的行为，涉及明显有违诚信，对公司有重大影响的，也在此列。 如果经常因违法行为受到处罚，即使单次违法行为尚未达到“重大”的标准，但仍可能对IPO发行审核产生不利影响。 同时，还需关注董事、高级管理人员违反证券相关法规、交易所相关规定的行为以及报告期外董事、高级管理人员的违法违规行为。 若发行人的控股股东、实际控制人曾经是上市公司的控股股东、实际控制人的，还需关注其是否曾经受到处罚、是否曾经损害上市公司股东及公众投资者利益。 另外，根据证监会发行监管部有关人士在 2010 年内多次“保荐代表人培训班”上的表述，发行人的控股股东、实际控制人在三年内有重大违法行为，受到行政处罚或者刑事处罚，或者作为控股股东、实际控制人的自然人尚在服刑期间内的，则该发行人不能上市（至于处罚期满或者服刑期满后多少年才能申请的问题，证监会尚在研究过程中，但会严格掌握）。这一政策把握比上述证监会 32 号令第二十五条的规定更进了一步。 2011 年 4 月，证监会发行监管部有关人士在 2011 年第一期“保荐代表人培训班”上对此问题的表述是：对于控股股东、实际控制人的犯罪行为，不仅关注 36 个月内的，还要有更严格的把握尺度，参照董事、监事、高级管理人员任职资格的要求，从个人（企业）的诚信、犯罪的性质、与发行人的紧密度、主观意识、刑期长短等方面综合进行分析和判断。 近三年重大违法行为的起算时点，法律、行政法规和规章有明确规定的，从其规定，没有规定的，从违法行为的发生之日起计算，违法行为有连续或者继续状态的，从行为终了之日起计算。如非法发行股票，要在清理完成后满三年，即以改正日为“36个月”的起算时点。 对行政处罚决定不服正在申请行政复议或者提起行政诉讼的，在行政复议决定或者法院判决尚未作出之前，原则上不影响依据该行政处罚决定对该违法行为是否为重大违法行为的认定，但可依申请暂缓作出决定。

回答人：chenyiwei
回复 小学生LJH 的帖子
一般可以不算，特别是金额较小、偶发性的、后果不严重的违章罚款。
但是，主业是道路交通运输的企业，如果经常因为营运中的的违章行为被处罚，还是会对IPO产生影响的。